---
output: github_document
---

<!-- README.md is generated from README.Rmd. Please edit that file -->

```{r, include = FALSE}
knitr::opts_chunk$set(
  collapse = TRUE,
  comment = "#>"
)

library(magrittr)

turma <- "202011-rcpp"
```

## Configuração inicial

#### Passo 1: Instalar pacotes

```{r, eval=FALSE}
install.packages("remotes")

# instalar pacote da Curso-R
remotes::install_github("curso-r/CursoR")

```

#### Passo 2: Criar um projeto do RStudio

Faça um projeto do RStudio para usar durante todo o curso e em seguida abra-o.

```{r, eval = FALSE}
install.packages("usethis")
usethis::create_project("caminho_ate_o_projeto/nome_do_projeto")
```

#### Passo 3: Baixar o material

Certifique que você está dentro do projeto criado no passo 2 e rode o código abaixo.

**Observação**: Assim que rodar o código abaixo, o programa vai pedir uma escolha de opções. Escolha o número correspondente ao curso de Rcpp!

```{r, eval=FALSE}
# Baixar ou atualizar material do curso
CursoR::atualizar_material()
```

## Slides

```{r, echo = FALSE}
knitr::kable(
  tibble::tibble(
    slide = CursoR:::list_github_files(turma, "slides/", "html") %>% 
      stringr::str_subset("(/img/|cache)", negate = TRUE),
    link = paste0("https://curso-r.github.io/", turma, "/", slide)
  ) %>% 
    dplyr::filter(!stringr::str_detect(slide, "_files/"))
  %>% 
  dplyr::mutate(
    slide_pdf = CursoR:::list_github_files(turma, "slides/", "pdf"),
    link_pdf = paste0("<a href='https://curso-r.github.io/", turma, "/", slide_pdf, "'> PDF </a>")
  ) %>% 
    dplyr::select(-slide_pdf),
  
  col.names = c("Slide", "Link", "Link em PDF")
) 
```

## Scripts usados em aula

```{r, echo = FALSE}
nome_pasta <- "exemplos/"
knitr::kable(
  tibble::tibble(
    script = list.files(nome_pasta, pattern = ".cpp"),
    link = paste0("https://curso-r.github.io/", turma, "/", nome_pasta, script)
  )
)
```
